臺灣彰化地方法院交通事件裁定　　　　 94年度交聲字第134號
　　原處分機關　交通部公路總局台中區監理所彰化監理站
　　受 處分 人
　　即 異 議人　甲○○
上列受處分人因違反道路交通管理處罰條例案件，對於交通部公
路總局台中區監理所彰化監理站所為之彰監五字第裁64-KAD2227
36號裁決，聲明異議，本院裁定如下：
    主      文
異議駁回。
    理      由
一、聲明意旨略以：異議人於民國九十三年十二月五日晚間行駛
    台三線林內外環道與中正路口時（中正路左轉外環道），因
    伊駕駛方向盤已自動回正，方向燈同時自動熄滅，當時值勤
    交警誤認伊未打方向燈，伊當時向該員警解釋說明，該員警
    卻置之不理，令伊質疑執法不當、深感不服云云。
二、按汽車駕駛人，駕駛車輛未隨身攜帶駕駛執照者，處新臺幣
    三百元以上六百元以下罰鍰，並責令補辦登記、補照、換照
    或禁止駕駛，道路交通管理處罰條例第二十五條第三款有明
    文規定；另同條例第四十八條第一款規定，汽車駕駛人轉彎
    時，在轉彎或變換車道前，未使用方向燈或不注意來、往行
    人或轉彎前未減速慢行者，處二百元以上六百元以下罰鍰。
    又違反前開第四十八條之規定，並依同條例第六十三條第一
    項第一款規定，記違規點數一點。
三、查異議人於九十三年十二月五日二十時四十六分許駕駛ＣＧ
    －九八八二自用小客車行經台三線林內外環與中正路口時，
    因「未隨身攜帶駕駛執照」、「轉彎前未使用方向燈」二項
    違規，經警攔停掣單舉發之事實，有雲林縣警察局（九二）
    雲警交字第ＫＡＤ二二二七三六號舉發違反道路交通管理事
    件通知單，有關「未隨身攜帶駕駛執照」違規部分，固為異
    議人所不爭執，故異議人違反前開道路交通管理處罰條例第
    二十五條第三款之規定洵可確定。
四、惟異議人堅詞否認有轉彎未使用方向燈之違規事項，其辯稱
    ：「我當初確實有打方向燈，因車輛已經回正，所以方向燈
    才自己熄滅，沒帶駕照部分沒有爭執」、「當時是綠燈，當
    時我確實有打方向燈，但是轉彎過來到一半的時候，方向燈
    已經跳掉」、「我很確定當時就是因為方向燈跳掉，因為迴
    轉的速度比較快」云云（見本院九十四年四月十二日訊問筆
    錄第二頁、九十四年五月十日訊問筆錄第四頁至第五頁）。
    證人即當日執行攔停之警員呂明顯證稱：「受處分人從路口
    三十公尺處即未使用方向燈，整個轉彎過程都沒有使用方向
    燈，因為當時是晚上，所以看得很清楚」、「（問：所站的
    位置可以看到整個路口？）可以。」、「（問：受處分人從
    何處左轉過來？）是從外環左轉過來到取締處。因為有另外
    一條路是中正路，所以要打方向燈，在受處分人之前也有一
    部車子，但是那台車子有打方向燈」、「（問：當時車流量
    如何？）很少。」、「（問：是否可能誤認？）不會。」、
    「（問：受處分人當場有無向你解釋他有打方向燈，只是轉
    彎到一半的時候跳掉？）他有跟我解釋，但是我有請他再打
    一次方向燈給我看，我看他車子的方向燈燈光很清楚，執勤
    時，我就是沒有看到方向燈」、「（問：在受處分人的前面
    有一輛車，是否可能受處分人的方向燈被前面的車子擋住？
    ）不會。都看得清楚。他距離前車有一部車的距離」等語明
    確（見本院九十四年五月十日訊問筆錄第三頁至第五頁）；
    且另一證人亦即當日執行掣單舉發之警員葉良彬亦證稱：「
    （問：在該交叉路口，何時注意到該車未打方向燈？）在路
    口的時候就沒有看到他打方向燈，所以才攔停。‥當時我是
    告發，但是攔停的不是我‥」等語（見本院九十四年四月十
    二日訊問筆錄第三頁）。經查：該違規路段為台三線林內外
    環道與中正路口之折衝處，為一處三叉路口交匯路段，案發
    當日證人呂明顯所站位置適逢中正路與林內外環道交匯口，
    與受處分人行駛之方向相對而立（有警方所提供之現場路況
    照片三幀可查），對於由林內外環道左轉而來（即受處分人
    當日行進方向）之車輛狀況明顯易見，另案發當時為夜間時
    刻，行駛中之車輛是否開啟方向燈亦易於辨認，且證人身為
    執法警察，亦與受處分人並不相識、亦無怨隙，當無為區區
    之業績甘冒瀆職之風險而妄詞構陷之可能，當日證人二人乃
    共同執勤，更難有共謀偽證之嫌，故證人所述證詞當屬可採
    ，受處分人違規之事實堪予確定。原處分機關援引首揭道路
    交通管理處罰條例第二十五條第三款、第四十八條第一款及
    第六十三條第一項第一款之規定裁處異議人新臺幣一千二百
    元，並記違規點數一點，於法尚無不合，
    本件異議為無理由，應予駁回。
據上論斷，應依道路交通案件處理辦法第十九條，裁定如主文。
中　　華　　民　　國　　94　　年　　5 　　月　　31　　日
                  臺灣彰化地方法院交通法庭
                            法  官  李水源
以上正本證明與原本無異。
如不服本裁定，應於裁定送達後五日內向本院提出抗告狀（須附
繕本）。
中　　華　　民　　國　　94　　年　　6 　　月　　2 　　日
                            書記官  廖建興
